臺灣高等法院高雄分院刑事判決　　　　　　　　　九十一年度上易字第一五七七號
　　上　訴　人
　　即　被　告　甲○○
右上訴人因傷害案件，不服臺灣高雄地方法院九十一年度易字第一七九三號，中華民
國九十一年九月三十日第一審判決（起訴案號：臺灣高雄地方法院檢察署九十一年度
偵字第五三０一號）提起上訴，本院判決如左：
    主  文
上訴駁回。
    事  實
一、甲○○於民國九十年十二月十一日下午一時三十分許，在高雄縣林園鄉○○村○
    ○路○段六八五巷十六弄四之五號住處前，見乙○○與其員工劉勝利及其表弟張
    簡鴻志三人在該巷內搬運家具，而乙○○所駕駛車牌號碼：ＹＤ─二六四八號自
    小貨車於倒車時，因巷內狹窄而不慎撞到甲○○置於同巷十六弄四之五號其住處
    前之狗籠，甲○○與乙○○二人為此發生齟齬，甲○○竟基於傷害他人身體之故
    意，徒手拉扯乙○○前胸衣襟後，旋至乙○○所駕駛之自小貨車上拿取置於車上
    之電風扇擬朝乙○○丟擲未果，二人乃互相拉扯扭打，致乙○○受有上前臂挫傷
    、上腹部挫擦傷之傷害（甲○○亦受有右額瘀紅、右膝挫傷、左臉紅腫瘀青、左
    前臂挫傷、右腕挫傷、左大腿挫傷瘀紅之傷害）。而劉勝利、張簡鴻志、鍾盡美
    （均經台灣高雄地方法院檢察署檢察官以九十一年度偵字第五三０一號不起訴處
    分確定）見狀遂上前勸阻。
二、案經乙○○訴由高雄縣警察局林園分局報請臺灣高雄地方法院檢察署檢察官偵查
    起訴。
    理  由
一、訊據被告甲○○矢口否認有何傷害犯行，辯稱：乙○○的小貨車撞到我的花盆，
    我根本沒有打他，也沒有拿電風扇砸他，我是被他打倒的，我兒子去報案，證人
    根本沒有看到，他們串通好了，劉勝利、張簡鴻志看到乙○○打我就把我圍起來
    ，我與我太太鍾盡美被人家打還要判我的刑，乙○○自己抓傷自己，還驗傷等語
    。
二、經查：右開事實，業據同案被告劉勝利、張簡鴻志於警訊中供承明確（見九十一
    年一月二日、九十一年一月二十六日警訊筆錄），核與證人即住於同巷當場目擊
    之涂玉秀於警訊及偵查中證述之情節相符合（見九十一年一月二日警訊筆錄、偵
    查卷第十三頁反面），而被告甲○○於偵查中亦自承伊並無與人有宿怨等情（見
    他卷第二十一頁），證人涂玉秀既與被告甲○○並無怨隙，自不可能設詞構陷被
    告甲○○，被告甲○○所辯證人與告訴人串通好云云，顯係卸責之詞，不足採信
    。再者，告訴人乙○○因與被告甲○○相互拉扯扭打而受有上前臂挫傷及上腹部
    挫擦傷之傷害，亦有大仁醫院診斷證明書一紙在卷可憑，足認告訴人乙○○指訴
    被告甲○○有傷害伊之行為等情，尚非子虛，被告甲○○空言否認，實無足採。
    本件事證明確，被告甲○○犯行堪以認定。
三、核被告甲○○所為，係犯刑法第二百七十七條第一項之傷害罪。原審因而適用刑
    法第二百七十七條第一項、第四十二條第二項，罰金罰鍰提高標準條例第一條前
    段、第二條，並審酌被告甲○○僅因細故即使用暴力毆打告訴人乙○○，告訴人
    乙○○受傷情形尚非嚴重、受傷程度等一切情狀，量處被告甲○○罰金四千元，
    並諭知易服勞役之折算標準，核其認事用法均無違誤，量刑亦稱妥適。被告甲○
    ○仍執前詞否認犯行，提起上訴指摘原審判決此部分不當云云，均無理由，應予
    駁回。
四、另被告乙○○傷害被告甲○○之部分，業經原審判處罪刑確定在案，附此敘明。
據上論斷，應依刑事訴訟法第三百六十八條，判決如主文。
本案經檢察官張其主到庭執行職務。
中    華    民    國      九十一      年      十二      月      十二    日
                              臺灣高等法院高雄分院刑事第五庭
                                  審判長法官  吳水木
                                        法官  洪慶鐘
                                        法官  趙文淵
右正本證明與原本無異。
不得上訴。
                                  法院書記官  唐奇燕
中    華    民    國      九十一      年      十二      月    十六    日
附錄本判決論罪科刑法條全文：
刑法第二百七十七條第一項：
傷害人之身體或健康者，處三年以下有期徒刑、拘役或一千元以下罰金。
